【裁判字號】    95,易,165
【裁判日期】    950510
【裁判案由】    妨害自由
【裁判全文】
臺灣嘉義地方法院刑事判決               95年度易字第165號
公  訴  人  臺灣嘉義地方法院檢察署檢察官
被      告  乙○○
上列被告因妨害自由等案件，經檢察官提起公訴（95年度偵字第
1082號），由本院合議庭裁定以簡式審判程序審理後，判決如下
：
    主  文
乙○○以加害生命、身體之事，恐嚇他人致生危害於安全，處有
期徒刑貳月，如易科罰金，以佰元折算壹日。又於公務員依法
執行職務時，當場侮辱，處拘役貳拾日，如易科罰金，以佰元
折算壹日；又對於公務員依法執行職務時，施強暴，處有期徒刑
貳月，如易科罰金，以佰元折算壹日。應執行有期徒刑月，
拘役貳拾日，如易科罰金，均以佰元折算壹日。
    事  實
一、乙○○係甲○○○之子，丙○○之伯父，惟與家人感情不睦
    ，因不滿丙○○對其不敬，竟基於恐嚇危害安全之犯意，於
    民國95年1月28日（農曆除夕）下午7時30分許，酒後前往嘉
    義市○區○○街12巷10號甲○○○住處，手持玩具手槍1把
    插在腰際展示，以加害生命、身體之事，對甲○○○及丙○○恐嚇稱：要將丙○○打死等語，致甲○○○、丙○○心生
    畏懼，致生危害於安全，乙○○並徒手毆打丙○○之後腦（
    未成傷）。嗣嘉義市警察局第二分局新南派出所值班員警於
    當日下午7時45分許，接獲民眾報案後，通報由警員高玉璋
    、黃世賢前往上開現場處理，乙○○竟當場對依法執行職務
    之高玉璋、黃世賢辱罵稱：「警察是民進黨的狗」而侮辱之
    ，並舉手作勢毆打，於高玉璋制止時徒手毆打高玉璋之左手
    ，並拉扯高玉璋之前胸上衣，致高玉璋之上衣第二顆鈕釦掉
    落，對高玉璋施以強暴，高玉璋因而受有左手紅腫之傷害（
    傷害部分未據告訴）。
二、案經甲○○○、丙○○訴由嘉義市警察局第二分局報告偵辦
    。
    理  由
一、按除被告所犯為死刑、無期徒刑、最輕本刑為3年以上有期
    徒刑之罪或高等法院管轄第一審案件者外，於法院行準備程
    序進行中，被告先就被訴事實為有罪之陳述時，審判長得告
    知被告簡式審判程序之旨，並聽取當事人、代理人、辯護人
    及輔佐人之意見後，裁定進行簡式審判程序；且受命法官行
    準備程序，與法院或審判長有同一之權限；又簡式審判程序
    之證據調查，不受刑事訴訟法第159條第1項、第161條之2、
    第161條之3、第163條之1及第164條至第170條規定之限制，
    刑事訴訟法第273條之1第1項、第279條第2項前段、第273條
    之2分別定有明文。查本件被告乙○○所犯為死刑、無期
    徒刑、最輕本刑為3年以上有期徒刑以外之罪，且非高等法
    院管轄第一審之案件，經本院合議庭裁定由受命法官行準備
    程序時，被告就被訴事實為有罪之陳述後，復經本院合議庭
    裁定由受命法官獨任行簡式審判程序，是其證據之調查，自
    不受刑事訴訟法第159條第1項、第161條之2、第161條之3、
    第163條之1及第164條至第170條規定之限制，合先敘明。
二、訊據被告乙○○對於上揭犯罪事實，於本院準備程序及審理
    時均坦承不諱，且與告訴人甲○○○、丙○○指述之情節相
    符，並有嘉義市警察局第二分局新南派出所偵查報告書、照
    片7張附卷可稽，另有扣案之玩具槍1把可參。因認被告之自
    白與事實相符，本件事證明確，被告之犯行堪予認定。
三、核被告乙○○所為，係犯刑法第140條第1項之侮辱公務員罪
    、同法第135條第1項之妨害公務罪、同法第305條之恐嚇危
    害安全罪。被告以1恐嚇行為致告訴人2人心生恐懼，而生危
    害於安全，屬於1行為而觸犯2恐嚇罪名，為想像競合犯，依
    刑法第55條規定，從一重處斷。又被告侮辱公務員之行為，
    並非對於公務員依法執行職務時施強暴之方法行為，而對於
    公務員依法執行職務時施強暴，亦非侮辱公務員之當然結果
    ，且在客觀上，兩者亦無不可分離之直接密切關係，殊無方
    法結果之牽連關係，故被告所犯上開二罪之間，堪認犯意各
    別，行為不同，罪質互異，客觀上亦無何牽連關係，應予分
    論併罰（最高法院著有88年度台非字第160號判決意旨可資
    參照）。爰審酌被告之素行、因與家人細故紛爭，於農曆年
    除夕夜酒後鬧事，復對於執行職務之公務員不知尊重，其藐
    視法治之心態，行為之手段，所生之損害及坦承犯行之犯後
    態度等一切情狀，及患有器質性精神病等情，有華濟醫院診
    斷證明書1紙附卷可參，量處如主文所示之刑及定其應執行
    之刑，並均諭知易科罰金之折算標準。至扣案之玩具手槍1
    把，並無證據證明為被告所有，且被告供稱為其外孫女吳芳
    寧所有，自無從依法宣告沒收，附此敘明。
據上論斷，應依刑事訴訟法第273條之1第1項、第299條第1項前
段，刑法第140條第1項、第135條第1項、第305條、第51條第5款
、第41條第1項前段，罰金罰鍰提高標準條例第1條前段、第2條
，判決如主文。
本案經檢察官王振名到庭執行職務。
中    華    民    國    95    年    5     月    10    日
                    刑事第二庭  法  官  洪嘉蘭
上列正本證明與原本無異。
如不服本判決，應於判決送達後10日內向本院提出上訴狀（應附
繕本）。
中    華    民    國    95    年    5     月    10    日
                                書記官  吳明蓉
附錄本案論罪科刑法條：
刑法第140條：
於公務員依法執行職務時，當場侮辱，或對於其依法執行之職務
公然侮辱者，處6月以下有期徒刑、拘役或100元以下罰金。
對於公署公然侮辱者亦同。
刑法第135條：
對於公務員依法執行職務時，施強暴脅迫者，處3年以下有期徒
刑、拘役或300元以下罰金。
意圖使公務員執行一定之職務或妨害其依法執行一定之職務或使
公務員辭職，而施強暴脅迫者，亦同。
犯前二項之罪，因而致公務員於死者，處無期徒刑或7年以上有
期徒刑；致重傷者，處3年以上、10年以下有期徒刑。
中華民國刑法第305條
以加害生命、身體、自由、名譽、財產之事，恐嚇他人致生危害
於安全者，處 2 年以下有期徒刑、拘役或 300 元以下罰金。


司法院資訊處製作；財團法人民間司法改革基金會備份。
